臺灣屏東地方法院刑事判決　　　　　　　 99年度訴字第249號
公　訴　人　臺灣屏東地方法院檢察署檢察官
被　　　告　李茂祥
　　　　　　張文彬
　　　　　　沈秋花
　　　　　　羅世德
上列被告因違反稅捐稽徵法等案件，經檢察官提起公訴（98年度
偵字第738號）本院判決如下：
    主  文
李茂祥共同連續商業負責人，以明知為不實之事項，而填製會計
憑證，處有期徒刑年，減為有期徒刑壹年陸月。
張文彬共同連續商業負責人，以明知為不實之事項，而填載會計
憑證，處有期徒刑捌月，減為有期徒刑肆月，如易科罰金，以銀
元佰元即新臺幣玖佰元折算壹日。
沈秋花共同商業負責人，以明知為不實之事項，而填載會計憑證
，處有期徒刑捌月，減為有期徒刑肆月，如易科罰金，以銀元
佰元即新臺幣玖佰元折算壹日。緩刑貳年。
羅世德共同連續商業負責人，以明知為不實之事項，而填載會計
憑證，處有期徒刑壹年，減為有期徒刑陸月，如易科罰金，以銀
元佰元即新臺幣玖佰元折算壹日。
    犯罪事實
一、李茂祥（原名李茂雄）於90年至94年6 月14日間為址設屏東
    縣潮州鎮○○路8 巷5 之3 號「岳旺企業有限公司」（下稱
    「岳旺公司」）之負責人，為商業會計法所稱之商業負責人
    及稅捐稽徵法所規定之納稅義務人，以製作會計憑證為其附
    隨業務。李茂祥明知岳旺公司與奧美公司間並無實際進、銷
    貨之交易往來，竟基於填製不實會計憑證之犯意，於民國94
    年1 月至94年4 月間，由奧美公司虛開銷售額如附表一之(一)
    所示之不實統一發票7 張，共計新臺幣（下同）250 萬元，
    作為岳旺公司進項憑證，李茂祥再指示不知情之記帳員將此
    等不實事實登載於其業務上作成之岳旺公司帳冊內，致使會
    計事項發生不實結果。
二、羅世德、張文彬可預見他人向其借用名義登記為公司之負責
    人，可能用以逃漏稅捐，羅世德竟仍於94年間，經李茂祥以
    每月3,000 元之利誘，同意擔任岳旺公司之名義負責人，提
    供自己之身分證件等物，由李茂祥於94年6 月15日辦理岳旺
    公司負責人變更登記，自94年6 月15日起至95年6 月18日間
    ，由羅世德擔任擔任岳旺公司之名義負責人，張文彬則經友
    人許貴榮邀請，擔任址設屏東縣潮州鎮○○路90號潮彬有限
    公司（下稱潮彬公司）之名義負責人，均為商業會計法所稱
    之商業負責人及稅捐稽徵法所規定之納稅義務人。李茂祥、
    羅世德共同基於基於以不正方法幫助他人逃漏稅捐及填製不
    實會計憑證犯意聯絡為下列行為：
（一）李茂祥、羅世德明知岳旺公司實際上並未向附表一之(二)所
    示奧美等4 家公司進貨，亦未販售貨物予附表二所示之潮彬
    等8 家公司，仍即自94年7 月起至95年4 月間，分別以岳旺
    公司名義，連續取得附表一之(二)所示公司不實開立如附表所
    示金額之統一發票18張，共計2372萬1917元，作為岳旺公司
    進項憑證，登載於帳冊；另於不詳地點，連續以岳旺公司之
    名義，由李茂祥等人連續填製不實之如附表二所示之統一發
    票共52紙，金額共計2172萬867 元，分別交予附表二所示之
    潮彬公司負責人張文彬等營業人，作為該等營業人之進項憑
    證，並由附表二所示聯管、潮彬以外之營業人分別持以向稅
    捐機關申報扣抵如附表二所示之83萬9055元營業稅款，以此
    不正當方法連續幫助如附表二所示聯管、潮彬公司以外之納
    稅義務人分別逃漏營業稅捐，足以生損害於稅捐機關對於課
    稅管理之正確性及公平性。
（二）沈秋花係有限責任屏東縣春日鄉原住民造林勞動合作社（
    下稱原民造林合作社）南部負責人兼公司會計，於94年7 月
    間，原民造林合作社係受李茂祥委託，進行某牧場綠美化之
    工作，並已於領取工程款52萬元後，於94年7 月2 日，以原
    民造林合作社名義，開立GU00000000號金額52萬之發票一紙
    交予李茂祥，惟沈秋花與李茂祥竟仍共同基於填製不實之統
    一發票犯意聯絡，沈秋花依李茂祥指示，另於94年7 月6 日
    ，以原民造林合作社名義，開立「種植牧草」之發票號碼：
    GU00000000號、金額525,000 元之不實發票交予李茂祥；而
    李茂祥、羅世德2 人明知岳旺公司並未有固定資產、存貨及
    預付款等情事，仍將上開2 紙發票及其他不實資料，交由不
    知情之會計人員，於岳旺公司之94年度資產負債表其他固定
    資產科目，申報為岳旺公司固定資產1,045,000 元，並於94
    年度以此固定資產攤提折舊47,500元，另將其他不實資料交
    由不知情之會計人員據以製作岳旺公司94年度資產負債表上
    會計科目存貨1657,000元、預付款項1,715,000 元等不實內
    容，利用此不正當方法，致使岳旺公司94年度財務報表發生
    不實結果。
三、案經財政部臺灣省南區國稅局函請臺灣臺南地方法院檢察署
    呈請臺灣高等法院檢察署核轉臺灣屏東地方法院檢察署檢察
    官偵查起訴。
     理   由
壹、證據能力部分：
    按被告以外之人於審判外之陳述，雖不符刑事訴訟法第159
    條之1 至第159 條之4 之規定，而經當事人於審判程序同意
    作為證據，法院審酌該言詞陳述或書面陳述作成時之情況，
    認為適當者，亦得為證據；當事人、代理人或辯護人於法院
    調查證據時，知有第159 條第1 項不得為證據之情形，而未
    於言詞辯論終結前聲明異議者，視為有前項之同意，刑事訴
    訟法第159 條之5 定有明文。查被告李茂祥、張文彬、沈秋
    花、羅世德、檢察官於本院準備程序時，對於本案卷內之人
    證及書證等，均表示無意見，迄至本案言詞辯論終結前，對
    於卷內之人證及書證，亦未聲明異議，有本院準備程序筆錄
    在卷可考；另經本院審酌卷內各該證人陳述時之情狀，均查
    無遭違法取供或非出於自由意志之情形，而相關書證亦查無
    違法取證或造假虛捏之情事，以之作為本案之證據，皆屬適
    當，依前揭規定，本判決以下所引用之卷內人證及書證均得
    為本案之證據，合先敘明。
貳、實體部分:
甲、有罪部分:
一、訊據被告李茂祥固坦承伊原為岳旺公司之名義上及實際負責
    人，且岳旺公司確有取得、開立前揭統一發票，然仍矢口否
    認有何公訴人所指之上開犯行，辯稱：伊係找羅世德當股東
    ，與如附表一、二等公司間均有該等金額之實際交易往來，
    故取得或開立之統一發票均無不實。沈秋花的部分是伊有承
    包牧草綠化工程給沈秋花做，所以沈秋花才開發票給伊，實
    際上均有該等工程云云。被告羅世德坦承擔任岳旺公司之名
    義負責人，並開設帳戶、支票供被告李茂祥使用，並幫忙收
    取發票予會計報帳之事實，惟亦否認上開犯行。被告張文彬
    、沈秋花對上揭事實均坦承不諱。
二、經查:
(一)犯罪事實一、二(一)岳旺公司取得不實發票部分:
Ａ、被告李茂祥確於90年間起至94年6 月14日止擔任岳旺公司之
    名義上及實際負責人，且岳旺公司確有取得如附表一之(一)
    、( 二) 所示之進項統一發票，岳旺公司並有持該等進項來
    源統一發票報稅等情，業為被告李茂祥所是認，復有臺南縣
    政府營利事業登記公示詳細資料、營業稅稅籍資料查詢作業
    表10紙、岳旺公司營業稅申報資料、岳旺公司94年2 月至95
    年4 月(2個月1 次) 營業人銷售額與稅額申報書資料9 紙等
    存卷足佐，自堪先認定為真。
Ｂ、岳旺公司係一虛設行號:
    岳旺公司自成立後皆無存貨、正常營運費用支出( 水電、運
    費、薪資等費用) ，於90年至93年無進銷項目，然自94、95
    年項目暴增，其94年度申報營業收入總額為0000000 元，申
    報課稅所得額272493元，然維持企業營運之基本開銷除申報
    薪資372000元、租金24000 元外，未申報運費、郵電、水電
    瓦斯，資產負債表申報內容主要為電腦軟體存貨0000000 元
    及其他固定資產「牧場綠化工程」0000000 元，未申報必要
    之固定資產，如運輸設備、生財器具等，且其他固定實產內
    容與其申報營業項目存貨內容亦有出入，公司於79年12月10
    日自勞工保險局退保後已無生效中之被保險人，於中央健康
    保險局中被保險人投保名冊僅有被告羅世德自94年6 月15日
    以僱主身分投保，被告李茂祥則是88年7 月1 日起於屏東縣
    潮州鎮公所加保，岳旺公司無實際營運乙節，業據證人陳偉
    旭、陳威廷於檢察事務官詢問時證述綦詳，並有財政部臺灣
    省南區國稅局99年7 月28日南區國稅審四字第0990020159號
    函文及附於其內附件資料、中央健保局高屏分局96年3 月3
    日健保高承一字第0960004413號函、行政院衛生署中央健康
    保險99年7 月26日局健保高字第099601 6251 號函、岳旺公
    司員工基本資料、岳旺公司營業稅申報資料、財政部臺灣省
    南區國稅局94年度至98年度綜合所得稅BA N給付清單、勞工
    保險局99年7 月26日保承資字第0991029 8240號函等各1 份
    可稽，足認其無實際營業。另岳旺公司95年5 月12日經由會
    計師盧朝亮申報岳旺公司95年3 、4 月發票遺失，且營業額
    為0 ，惟又由不明人士申報銷售額為20,112,797元之事實，
    有岳旺公司95年3 、4 月份財政部臺灣省南區國稅局營業人
    銷售額與稅額申報書2 紙（手寫及媒體申報）、營業人使用
    三聯式統一發票明細表、遺失統一發票申請書各1 紙在卷可
    徵，前後申報有矛盾而屬可疑，再觀諸其申報遺失統一發票
    ，而未申報遺失統一發票專用章，倘該空白發票真遺失，一
    般人拾獲時，因缺乏去化管道而無益處，拾獲者並無從得知
    該空白發票屬何營利事業所有、隸屬何稽徵機關管轄，遑論
    刻統一發票專用章盜開使用，且又於取得鉅額進項憑證下，
    進一步於同一日持往稽徵所申報，岳旺公司95年1 、2 月之
    最後一張發票開立時間為2 月25日，而統一發票係營利事業
    之對外憑證，應留置於營業場所，惟岳旺公司竟遲至95年5
    月12日始申報遺失，況5 月16日申報之2 份營業稅申報書、
    遺失統一發票申請書之發票章與領用統一發票購票證時所留
    統一發票專用章印鑑係同一式樣，益徵岳旺公司營運不實而
    僅為空殼公司之情。
C 、如附表一之( 一) 所示統一發票，係不實發票:
    岳旺公司屬虛設行號，且查其前後任負責人及股東92年度至
    97年度財產及所得歸戶資料，92、95、96、97年度均為0 元
    ，93年度給付總額僅3500元、94年度合計為414000元，岳旺
    公司於90年至93年無進銷項目，然於94年上半年度短短4 個
    月間竟取得金額計250 萬元之發票，被告李茂祥顯無資力支
    付該筆貨款，且就此一龐大之交易，被告李茂祥檢察事務官
    詢問時竟稱忘記向奧美公司購買何物，顯悖於常情，堪認岳
    旺公司與奧美公司並無上開金額龐大之交易往來，再徵諸附
    表一之( 一) 所示之統一發票編號1 至3 、編號4 及5 、編
    號6 及7 之發票號碼俱為連號，有財政部臺灣省南區國稅局
    函附奧美多媒體有限公司資料1 份存卷足參，在在足徵附表
    一之( 一) 所示之統一發票，確係不實之統一發票，至為灼
    然。
D 、附表一之( 二) 所示洺宏、頂尖、秝新公司俱屬虛設行號一
    情，有財政部臺灣省南區國稅局99年7 月28日南區國稅審四
    字第0990020159號函文及附於其內附件資料存卷足考，又證
    人即頂尖公司售義負責人黃得勝於檢察事務官詢問時亦證述
    頂尖公司為空頭公詞等語，另細觀附表一之( 二) 所示統一
    發票編號3 至8 取自頂尖公司發票、編號9 、10及11至13取
    自奧美公司、編號17、18取自秝新公司之統一發票票號皆為
    連號，虛偽不實之可能性極高，且查岳旺公司之資金帳戶華
    南銀行仁德分行暨建華商業銀行東台南分行( 更名後為永豐
    商業銀行東台南分行) 函覆資料，岳旺公司與之無放款授信
    往來資料，又查岳旺公司永豐商業銀行東台南分行帳戶自９
    ０年１月１日迄９６年８月７日之交易往來明細，僅95 年3
    月29日至4 月24日有交易明細，其餘則無交易資料，明細表
    所載歷次交易金額皆極微，至多僅10000 元，及羅世德所有
    由李茂祥使用之臺灣中小企業銀行潮州分行存( 提）款交易
    明細自９４年６月２９日迄９５年５月３日各次存提金額亦
    微，與該公司所收受附表一之( 二) 發票之總金額達2372萬
    1917元，顯不相當，有永豐商業銀行東台南分行96 年8月10
    日永豐銀東台南分行096 字第00012 號函及所附開戶、交易
    往來明細資料、華南商業銀行仁德分行96年8 月13 日96 華
    仁德字第81號函、羅世德之臺灣中小企業銀行潮州分行帳號
    00000000000 號帳戶存( 提）款交易明細查詢表各1 份可稽
    ，此外，尚有財政部臺灣省南區國稅局函附洺宏實業有限公
    司資料、財政部臺灣省南區國稅局函附頂尖數位科技有限公
    司資料、財政部臺灣省南區國稅局函附奧美多媒體有限公司
    資料、財政部臺灣省南區國稅局函秝新有限公司資料各1 份
    可查，足認岳旺公司與洺宏、頂尖、秝新、奧美公司間無上
    開金額龐大之交易往來，而向該等公司取得如附表一之( 二
    ) 進項統一發票均屬不實，甚為明確。
E、附表二所示聯管、潮彬公司係虛設行號，岳旺公司開立如附
   表二所示統一發票均屬不實一節，有下列事證可證：
1、圓富、雙圓公司部分:
   證人即圓富公司實際負責人許博彰於檢察事務官詢問時乃供
   陳：伊公司在台北市，於94年8 月向岳旺公司買電腦，是跟
   茂雄接洽，伊不知道岳旺公司址。圓富、雙圓公司一起向岳
   旺公司買電腦，估價單是茂雄傳的，伊不知道岳旺這家公司
   。雙圓公司電腦估價單也是伊拿給余玉梅，伊不知所買之電
   腦設備是何人運來公司，亦不知道發票如何給等語。證人即
   雙圓公司負責人余玉梅於檢察事務官詢問時同證: 伊公司在
   臺北市，伊約在93年年底擔任負責人，雙圓與圓富公司股東
   有部分重疊，雙圓公司負責人退出之後，伊買下股份，始成
   為負責人。許博彰說他們公司要換電腦，伊想雙圓公司也需
   要換，就透過許博彰買電腦，伊沒有跟岳旺的人接洽等語。
   圓富、雙圓公司均址設台北，何故捨電腦資訊重鎮之台北、
   新竹不買，卻向遠在屏東且非自己生產，而係向他人購買零
   件自行組裝之岳旺公司購買？又證人許博彰、余玉梅就該等
   數額非小之交易實際送貨、發票收受情形渾然不知，是該等
   交易是否屬實，大有疑問。另岳旺公司出具予圓富、雙圓公
   司估價單其上均僅籠統載「電腦( 含DVD 、網路卡等)、 周
   邊設備( 銀幕及NPS)、營業稅」，就電腦具體詳細配備俱未
   載明，有圓富公司、雙圓公司向岳旺公司購買電腦之估價單
   影本各1 紙存卷可考，衡情，估價單既係企業所提供用以向
   客戶說明客戶購買商品品項、價格，以為銷售憑證，自應儘
   可能逐項詳為載明以利日後查核，然岳旺公司所出具上開2
   紙估價單卻記載簡略，無法虧知交易內容，是該等交易實屬
   不尋常。再查: 被告李茂祥於檢察事務官詢問時供稱: 岳旺
   公司係向他公司購買電腦零件而自行組裝後銷售，伊不知道
   CPU 是什麼等語，查: 岳旺公司90年至93年均無任何進銷項
   目，94年度所有進項發票品名均無電腦及周邊設備，有岳旺
   公司營業稅申報資料、岳旺公司94年2 月至95年4 月(2個月
   1 次) 營業人銷售額與稅額申報書資料9 紙存卷可稽，岳旺
   公司如何能售予圓富、雙圓公司電腦及周邊設備？再以被告
   李茂祥既陳稱係向他人買零件自行組裝電腦，然竟對電腦重
   要結構之一CPU 等電腦配備一概不知，其所辯，顯無足憑。
   另圓富、雙圓公司經財政部臺灣省南區國稅局要求提示相對
   應之銀行存款提領證明、交易年度全年度之現金及銀行款總
   分類帳頁，卻始終無法提出交易相關資料以佐交易真實性，
   有財政部臺灣省南區國稅局99年7 月28日南區國稅審四字第
   099 0020159 號函文及附於其內附件資料可考，統一發票部
   分則有財政部臺灣省南區國稅局函附圓富建設企業股份有限
   公司資料、財政部臺灣省南區國稅局函附雙圓建設企業股份
   有限公司資料各1 份在卷足憑，益顯岳旺公司與圓富、雙圓
   公司該等交易之虛偽性，統一發票亦均不實甚明。
2、厚樺公司:
   證人即厚樺公司實際負責人黃進興於檢察事務官詢問時證以:
   公司在臺北市，伊不知岳旺公司，95年間，係其小包介國龍
   介紹買鋼管，貨剛送來，伊發現品質不符，為了退貨，跟介
   國龍處理很久，貨款伊還沒支付。介國龍硬要塞貨，因為有
   時差，要先做進帳動作，三張發票是介國龍給伊，買這些鋼
   管是與介國龍在接洽，沒有與岳旺公司接洽過等情，衡之岳
   旺公司與厚樺公司交易金額計40萬6500元，金額非小，然厚
   樺公司實際負責人黃進興卻均未與岳旺公司之人接洽，而僅
   透過小包介國龍接洽，此外，另有財政部臺灣省南區國稅局
   函附厚樺室內裝修實業有限公司資料1 份存卷可徵，參以岳
   旺公司係虛設行號，交易真實性亦屬有疑，統一發票亦均不
   實至明。
3、冠瓏公司:
   證人即冠瓏公司實際負責人林培漢於檢察事務官詢問時稱:
   伊約在95年底擔任負責人，公司在臺中市，是作人力派遣、
   五金買賣，冠瓏與岳旺公司無生意往來，伊公司申報的發票
   是一個叫「陳起慶」拿給伊，伊沒有跟岳旺公司之人接洽過
   ，都是跟「陳起慶」接洽，伊剛開公司那時發票開很多，「
   陳起慶」就拿岳旺的發票給伊，他說要發票金額的百分之4
   給他等語，該交易經國稅局查核結果無交易事實，有財政部
   臺灣省中區國稅局大屯稽徵所95年9 月11日中區國稅大屯三
   字第0950026898號函、財政部臺灣省南區國稅局函附冠瓏企
   業有限公司資料各1 份存卷可考，足認岳旺公司僅將發票售
   予冠瓏公司，而無實際交易，統一發票率皆不實至灼。
4 、聯管公司:
   聯管公司係虛設行號乙節，業據財政部臺灣省北區國稅局95
   年10月14日北區國稅審四字第0950020918號函移送在案，並
   經臺灣板橋地方法院96年度訴字第1645號判決確定在案，是
   其與同屬虛設之岳旺公司間自無可能為實際交易，統一發票
   俱不實已明。
5 、世基公司:
   證人即世基公司實際負責人林定城檢察事務官詢問時稱: 伊
   不清楚世基與岳旺公司有無生意往來，伊無與岳旺公司的人
   接洽過等語，世基公司雖稱係購買鋼板，並提出世基公司會
   計劉子瑜談話筆錄、買賣合約書、岳旺公司業務林世鑫名片
   、畫線抬頭之支票影本、出貨單為憑，惟該發票銀行京城商
   業銀行台北分行96年3 月16日提示之10紙支票正反面影本，
   平行線皆已遭取消，且該支票存款之對方科目為匯出匯款，
   經國稅局向銀行調閱相對方傳票後發現，匯款人為世基公司
   ，受款人除0000000 元為王騰外，其餘均為世基公司本身，
   有財政部臺灣省北區國稅局新莊稽徵所96 年4 月3日北區國
   稅新三字第0960002449號函、財政部臺灣省南區國稅局99年
   7 月28日南區國稅審四字第0990020159號函文及附於其內附
   件資料在卷可稽，資金流程顯屬不實，又與世基公司交易之
   發票發票開立時間自95年3 月1 日至4 月28日間，財政部臺
   灣省南區國稅局函世基工業有限公司資料1 份在卷足憑，皆
   取自岳旺公司主張遺失發票期間，顯見該等交易亦屬不實。
6、峰磊公司:
   峰磊公司自承岳旺公司非實際交易對象，有財政部臺灣省北
   區國稅局臺北縣分局95年12月28日北區國稅北縣三字第0950
   036534號函、財政部臺灣省南區國稅局99年7 月28日南區國
   稅審四字第0990020159號函文及附於其內附件資料、財政部
   臺灣省南區國稅局函附峰磊實業有限公司資料各1 份存卷可
   查，足認該等交易係不實。
7、潮彬公司:
   被告張文彬於本院審理中自承其為潮彬公司名義負責人，潮
   彬公司為虛設行號，其不知潮彬公司與岳旺公司間交易情形
   等語，又潮彬公司於95年3 月1 日擅歇，有財政部臺灣省南
   區國稅局潮州稽徵所96年5 月8 日南區國稅潮州三字第0960
   002150號函存卷足考，另觀諸岳旺公司94年12月25日開予潮
   彬公司之2 紙發票，銷項項目為建材、五金，有財政部臺灣
   省南區國稅局函附潮彬有限公司資料1 份可查，然岳旺公司
   當年度進項發票無前揭貨品，有岳旺公司營業稅申報資料、
   岳旺公司94年度損益及稅額計算表1 紙、資產負債表2 紙在
   卷可憑，堪認被告張文彬所為不利於己之自白與事實相符，
   該交易係屬不實。
8、又查岳旺公司永豐商業銀行東台南分行帳戶自90年１月１日
   迄９６年８月７日之交易往來明細，僅95年3 月29日至4 月
   24 日 有交易明細，其餘則無交易資料，明細表所載歷次交
   易金額皆極微，至多僅10000 元，及羅世德所有由李茂祥使
   用之臺灣中小企業銀行潮州分行存（提）款交易明細自９４
   年６月２９日迄９５年５月３日各次存提金額亦微，已如上
   述，而岳旺公司所開立附表二發票之總金額達2172萬867 元
   ，如此大筆之交易，既未見岳旺公司資產負債表上有何應收
   帳款記載，又未見於岳旺公司所用帳戶內，足徵岳旺公司與
   附表二所示公司間無上開金額龐大之交易往來。
9、綜上，被告李茂祥、羅世德所開立附表二所示之統一發票，
   該等公司之負責人俱不知實際交易情形，復均無相對應金額
   之資金交易，參以岳旺公司、潮彬公司為虛設行號，是附表
   二所示之統一發票係不實之統一發票，岳旺公司確有虛開上
   開發票以幫助附表二所示聯管、潮彬以外公司逃漏稅捐之情
   無疑。
10、 是被告李茂祥、羅世德所為上開辯解，均屬矯飾卸責之詞
   ，無足憑信。又查，一般公司購買或取得他人發票虛列成本
   ，藉以逃漏國家稅捐之交易流程，通常是由需要發票之公司
   向虛設之公司行號購買發票，一方面取得發票之公司，得以
   利用虛偽發票，以求墊高成本，達到減少稅捐支出之目的；
   另一方面賣出或交付發票之虛設公司則因未依據所開發票金
   額按月繳納「營業稅」及年終申報繳納「營利事業所得稅」
   ，以致國家無法收到稅金。取得發票之公司等既毋庸申報營
   業稅，且可藉此報稅，被告李茂祥、羅世德幫助附表二所示
   聯管、潮彬( 為虛設行號，故無逃漏營業稅問題，如下述)以
   外公司逃漏加值及非加值型營業稅，而其漏稅金額計算如下
   ：加值及非加值型營業稅之漏稅金額應為：銷售金額1678萬
   1097元（23萬元+11 萬5000元+40 萬6500元+47 萬6190元
   +304萬8000元+1250 萬5407元=1678 萬1097元) ×5%（徵收
   率）＝83萬9055元( 元以下四捨五入) 漏稅金額。
(二)犯罪事實二之(二)部分:
A、被告李茂祥指示被告沈秋花以原民造林合作社名義，虛偽開
   立「種植牧草」之發票號碼：GU00000000號、金額52 5,000
   元之不實發票交予李茂祥一節，為被告沈秋花坦認無誤，被
   告李茂祥固執前詞置辯，然查: 被告沈秋花於檢察事務官詢
   問時證以: GＺ000000000 號、面額52萬5000元，94年7 月2
   日GU00000000、52萬元給岳旺公司申請固定資產用之發票皆
   是伊開立，因伊有幫李茂祥工作，金額應只有52萬的那張，
   至於52萬5 千的那張是因伊有向李茂雄買土芭樂茶葉，李茂
   祥就要求伊開發票給他，實際上沒有52萬5000元的工程等語
   。被告李茂祥檢察事務官詢問時供承:94 年岳旺公司無土地
   資產，2 紙發票係因伊承包種牧草和綠化工程給沈秋花做，
   所以沈秋花才發票給伊，52萬5 千元之發票實際上有這個工
   程等語，已與被告沈秋花所述未合，且查94年岳旺公司無土
   地，竟開立上開2 紙牧場綠化工程發票，發票真實性已有疑
   問，又被告李茂祥前於檢察事務官詢問時陳述實際上有52萬
   500 0 元發票之工程，然於本院審理中卻改稱: 此部分係被
   告沈秋花多開了一張發票云云，所述已前後矛盾，益徵其辯
   解不足採，被告沈秋花已坦承全部犯行，且前與被告李茂祥
   間有生意上往來，並無深仇大恨及共犯間利害衝突問題，自
   無設詞陷害被告李茂祥之理，是被告沈秋花所證52萬5000元
   發票係被告李茂祥指示虛偽開立一節，堪以採信，此外，並
   有原民造林合作社GＺ000000000 號發票1 紙存卷可查，是被
   告李茂祥確有指示被告沈秋花虛偽開立上開發票。
B、按公司之資產負債表，核屬商業會計法所定之財務報表，此
   觀諸商業會計法第3 條、第28條第1 項之規定即明（最高法
   院97年度臺上字第1969號判決參照），前開GＺ000000000 號
   、面額52萬5000元之統一發票既屬不實，被告李茂祥交由不
   知情之會計人員，於岳旺公司之94年度資產負債表其他固定
   資產科目，申為岳旺公司固定資產1,045,000 元，並於94年
   度以此固定資產攤提折舊47,500元，自使財務報表不實甚明
   。
C、被告李茂祥於檢察事務官詢問時供述: 伊忘記岳旺公司94年
   資產負債表中存貨165 萬7000元及預付款項171 萬5000元依
   據，若該等會計科目屬實，以其金額之鉅，被告李茂祥焉能
   忘卻？且依前所述，岳旺公司於93、94年間之帳戶亦無如此
   鉅額之資金匯款，足認該等會計科目係屬不實。
(三) 綜上，本案事證至臻明確，被告李茂祥、張文彬、沈秋花
   羅世德之上開犯行，均堪予認定，皆應依法論科。
三、論罪科刑：
（一）按共同正犯，係共同實施犯罪行為之人，在共同意思範圍
    內，各自分擔犯罪行為之一部，相互利用他人之行為，以達
    其犯罪之目的，其成立不以全體均行參與實施犯罪構成要件
    之行為要件；參與犯罪構成要件之行為者，固為共同正犯；
    以自己共同犯罪之意思，參與犯罪構成要件以外之行為，或
    以自己共同犯罪之意思，事前同謀，而由其中一部分人實行
    犯罪之行為者，亦均應認為共同正犯，使之對於全部行為所
    發生之結果，負其責任。又依刑法第31條第1 項前段之規定
    ，因身分或其他特定關係成立之罪，其共同實行、教唆或幫
    助者，雖無特定關係，仍以正犯或共犯論。又按公司為營利
    事業，依加值型及非加值型營業稅法之規定，應繳交營業稅
    ，為稅捐稽徵法之納稅義務人，則其逃漏稅捐時，犯罪主體
    自應為公司，而非負責人。又稅捐稽徵法第47條第1 款規定
    ，該法關於納稅義務人應處徒刑之規定，於公司法規定之公
    司負責人適用之。再按統一發票係營業人依營業稅法規定於
    銷售貨物或勞務時，開立並交付予買受人之交易憑證，足以
    證明會計事項之經過，而為造具記帳憑證所根據之原始憑證
    ，商業負責人如明知為不實之事項，而開立不實之統一發票
    ，係犯商業會計法第71條第1 款之以明知為不實之事項而填
    製會計憑證罪，該罪為刑法第215 條業務上登載不實文書罪
    之特別規定，屬法規競合，依特別法優於普通法原則，應優
    先適用商業會計法第71條第1 款規定論處，無論以刑法第21
    5 條業務上登載不實文書罪之餘地（最高法院92年度臺上字
    第6171號、第725 號判決、94年度臺非字第98號判決意旨參
    照）；復按商業負責人以明知為不實之事項，而填製會計憑
    證，商業會計法第71條第1 款直接設有處罰規定，而所謂商
    業，謂以營利為目的之事業，其範圍依商業登記法、公司法
    之規定，同法第2 條第1 項亦定有明文。故公司負責人如有
    以明知為不實之事項，而填製會計憑證行為，其應受處罰，
    係因其本身之犯罪行為而來，此與稅捐稽徵法第47條第1 款
    ，將納稅義務人之公司之責任，於其應處徒刑範圍，轉嫁於
    公司之負責人，受罰之公司負責人乃屬代罰之性質，迥不相
    同。是公司負責人如基於概括之犯意，連續以明知為不實之
    事項，而填製會計憑證，自有連續犯之適用（最高法院94年
    度臺非字第98號、86年度臺上字第6053號判例參照）；另按
    商業會計法所定商業負責人之範圍，依公司法、商業登記法
    及其他法律有關之規定；又公司法所稱公司負責人，在有限
    公司、股份有限公司為董事，商業會計法第4 條、公司法第
    8 條第1 項均定有明文。另關於稅捐稽徵法第43條係對於逃
    漏稅捐之教唆或幫助行為特設之專條，為獨立之處罰規定，
    此所謂幫助，乃犯罪之特別構成要件，有別於刑法上之幫助
    犯，並非逃漏稅捐者之從犯，故如2 人以上者同犯該條之罪
    ，應不排除共同正犯之適用（司法院第二廳78年11月24日（
    78）廳刑一字第1692號函覆意見、臺灣高等法院暨所屬法院
    87年11月法律座談會討論意見參照）。
（二）新舊法比較:
1、刑法修正部分:
   查被告李茂祥、張文彬、沈秋花、羅世德行為後，94年2 月
   2 日修正公布之刑法，業於95年7 月1 日施行，新刑法第2
   條第1 項之規定，係規範行為後法律變更所生新舊法律比較
   適用之準據法，於新刑法施行後，應適用新刑法第2 條第1
   項之規定，為「從舊從輕」之比較。另於比較時應就罪刑有
   關之共犯、未遂犯、想像競合犯、牽連犯、連續犯、結合犯
   ，以及累犯加重、自首減輕暨其他法定加減原因（如身分加
   減）與加減比例等一切情形，本於統一性及整體性原則，綜
   其全部罪刑之結果而為比較（最高法院95年5 月23日刑事庭
   第8 次會議決議參照）。
Ａ、 刑法第28條原規定：「2 人以上共同『實施』犯罪之行為
   者，皆為共同正犯。」新法修正為：「2 人以上共同『實行
   』犯罪之行為者，皆為共同正犯。」將舊法之「實施」修正
   為「實行」。原「實施」之概念，包含陰謀、預備、著手及
   實行等階段之行為，修正後僅共同實行犯罪行為始成立共同
   正犯。是新法共同正犯之範圍已有限縮，排除陰謀犯、預備
   犯之共同正犯。新舊法就共同正犯之範圍既因此而有變動，
   自屬犯罪後法律有變更，而非僅屬純文字修正，應有新舊法
   比較適用之問題（最高法院96年台上字第934 號判決參照）
   。查本案被告4 人依本案之犯罪情節，不論依新、舊法規定
   ，均屬該條所指之共同正犯，故修正前之規定並無不利於被
   告李茂祥、張文彬、沈秋花、羅世德之情形，本件即應適用
   行為時之舊法，論以共同正犯。
Ｂ、 刑法第55條牽連犯及第56條連續犯之規定於上開時間均經
   公布刪除，刪除牽連犯及連續犯後須依數罪併罰之規定處罰
   ，經比較後並非較有利於被告李茂祥等4 人，依刑法第2 條
   第1項 前段之規定，此部分自應適用行為時即修正前刑法第
   55條及第56條之規定論以牽連犯及連續犯。
Ｃ、 修正後刑法第33條第5款規定：「罰金：新臺幣1千元以上
   ，以百元計算之」，修正前刑法第33條第5 款則規定：「罰
   金：（銀元）1 元以上」不同。比較新舊法結果，修正後之
   規定並未較有利於被告，依刑法第2 條第1 項前段規定，被
   歐陽天羿等4 人所犯下列各罪之法定刑罰金部分，自應適用
   修正前刑法第33條第5 款之規定。
Ｄ、 修正前刑法第41條第1項前段規定：「犯最重本刑為5年以
   下有期徒刑以下之刑之罪，而受6 個月以下有期徒刑或拘役
   之宣告，因身體、教育、職業、家庭之關係或其他正當事由
   ，執行顯有困難者，得以1 元以上3 元以下折算1 日，易科
   罰金。」，依修正前之罰金罰鍰提高標準條例第2 條前段〈
   現已刪除〉規定，就其原定數額提高為100 倍折算1 日，則
   被告徐志仁、呂偉碩及鮮華昌等人行為時之易科罰金折算標
   準，應以銀元300 元折算1 日，經折算為新臺幣後，應係以
   新臺幣900 元折算為1 日；修正後刑法第41條第1 項前段則
   規定：「犯最重本刑為5 年以下有期徒刑以下之刑之罪，而
   受6 個月以下有期徒刑或拘役之宣告者，得以新臺幣1 千元
   、2 千元或3 千元折算1 日，易科罰金。」，比較修正前、
   後之易科罰金折算標準，係以修正前之規定較有利於被告李
   茂祥、張文彬、沈秋花、羅世德，依刑法第2 條第1 項前段
   之規定，自應適用修正前刑法第41條第1 項前段規定，定其
   易科罰金之折算標準。
2、商業會計法修正部分:
   按商業會計法第71條第1 款、第5 款之罪於95年5 月24日經
   總統公布修正為：「處5 年以下有期徒刑、拘役或科或併科
   新臺幣60萬元以下罰金」，修正前則規定為：「處5 年以下
   有期徒刑、拘役或科或併科新臺幣15萬元以下罰金」，經比
   較後修正後之規定並非較有利於被告李茂祥、張文彬、沈秋
   花、羅世德，依刑法第2 條第1 項前段之規定，自應適用修
   正前商業會計法第71條第1 款之規定處斷。
（三）
1、岳旺公司取得附表一之(一)所示不實發票部分；
A、被告李茂祥於94年1 月間起至同年6 月14日止為岳旺公司之
   負責人，屬公司法第8 條第1 項所定之公司負責人，亦屬商
   業登記法所規定之商業負責人，被告李茂祥取得附表一之(一)
   所示不實發票，指示不知情記帳業者登載於帳冊，係犯修正
   前商業會計法第71條第1 款之明知為不實事項而填製會計憑
   證罪。
B、被告李茂祥取得上開不實發票後，指示不知情記帳員將此等
   不實事項登載於其業務上作成之岳旺公司帳冊內，成立間接
   正犯。
2、岳旺公司取得附表一之(二)所示不實發票部分；
A、被告羅世德於94年6 月15日至同年月18日間任岳旺公司之負
   責人，為公司法第8 條第1 項所定之公司負責人，亦屬商業
   登記法所規定之商業負責人，被告羅世德取得附表一之(二)之
   不實發票，登載於帳冊，係犯修正前商業會計法第71條第1
   款之明知為不實事項而填製會計憑證罪。
B、按因身分或其他特定關係成立之罪，其共同實行、教唆或幫
   助者，雖無特定關係，仍以正犯或共犯論。但得減輕其刑，
   刑法第31條第1 項定有明文。被告李茂祥為岳旺公司「實際
   負責人」，而商業會計法第71條第1 款之填製不實會計憑證
   罪、第5 款利用不正當方法致使財務報表發生不實之結果罪
   ，犯罪主體必須為商業負責人、主辦及經辦會計人員或依法
   受託代他人處理會計事物之人員，屬因身分或特定關係始能
   成立之犯罪。按修正前商業會計法第4 條規定「本法所稱商
   業負責人依公司法第八條、商業登記法第九條及其他法律有
   關之規定。」（95年5 月24日修正為「本法所定商業負責人
   之範圍，依公司法、商業登記法及其他法律有關之規定。」
   ），是被告羅世德始為該公司名義負責人，被告李茂祥僅係
   實際負責人，應屬不具備特定身分之人與身分犯共犯之關係
   ，依刑法第31條第1 項，被告李茂祥與被告羅世德就此有犯
   意聯絡、行為分擔，自亦得論以修正前商業會計法第71條第
   1款之明知為不實事項而填製會計憑證罪。
C、被告李茂祥與被告羅世德間，就此有犯意聯絡及行為分擔，
   為共同正犯。
3、岳旺公司開立附表二所示不實發票部分；
A、被告羅世德為岳旺公司負責人，開立予附表二所示聯管公司
   、潮彬公司之發票所為，係犯修正前商業會計法第71條第1
   款之不實填製會計憑證罪，開立予附表二所示聯管、潮彬以
   外公司發票所為，係犯修正前商業會計法第71條第1 款之不
   實填製會計憑證罪及稅捐稽徵法第43條第1 項之幫助納稅義
   務人圓富、雙圓、厚樺、冠瓏、峰磊、世基公司以不正當方
   法逃漏稅捐罪。
B、被告李茂祥與被告羅世德就此有犯意聯絡、行為分擔，依刑
   法第31條第1 項亦得論以修正前商業會計法第71條第1 款之
   不實填製會計憑證罪，及稅捐稽徵法第43條第1 項之幫助納
   稅義務人以不正當方法逃漏稅捐罪。
C、被告李茂祥與被告羅世德間，就此有犯意聯絡及行為分擔，
   為共同正犯。
D、核被告張文彬取得岳旺公司不實發票部分所為，係犯修正前
   商業會計法第71條第1 款之明知為不實事項而填製會計憑證
   罪。被告李茂祥、羅世德與張文彬間就岳旺公司開立予潮彬
   公司不實發票部分有犯意聯絡及行為分擔，為共同正犯。
4、犯罪事實二之(二) 部分:
A、被告沈秋花係原民造林合作社南部負責人兼公司會計，自係
   商業會計法所稱經辦會計人員，被告沈秋花所為，係犯修正
   前商業會計法第71條第1 款之明知為不實事項而填製會計憑
   證罪。
B、被告李茂祥與沈秋花間就此有共犯關係，依刑法第31條第1
   項亦得論以修正前商業會計法第71條第1 款之不實填製會計
   憑證罪。
C、被告李茂祥取得上開不實發票後，指示不知情會計人員將此
   等不實事項登載於岳旺公司之94年度資產負債表其他固定資
   產科目，申報為岳旺公司固定資產1,045,000 元，另將其他
   不實資料交由不知情之會計人員據以製作岳旺公司94年度資
   產負債表上會計科目存貨1657,000元、預付款項1,715,000
   元等不實內容，成立間接正犯。
D、被告李茂祥、羅世德與被告沈秋花間，就此有犯意聯絡及行
   為分擔，為共同正犯。
5、被告李茂祥、羅世德先後多次違反商業會計法第71條第1 款
   、幫助他人逃漏稅捐之行為，被告張文彬2 次違反商業會計
   法第71條第1 款之行為，均時間緊接，且觸犯構成要件相同
   之罪，顯均係基於概括犯意反覆為之，咸為連續犯，皆應依
   修正前刑法第56條規定論以一罪，並均加重其刑。
6、被告李茂祥、羅世德上開犯商業會計法第71條第1 款罪及幫
   助逃漏稅捐部分之犯行，有方法、目的之牽連關係，均應依
   修正前刑法第55條後段規定，從一重之修正前商業會計法第
   71條規定論處。
7、爰審酌被告李茂祥係有相當社會經驗、智識成熟之人，當知
   正當經營事業、秉誠處理稅務事宜，卻罔顧稅捐公平，以前
   揭方式觸犯刑罰，幫助其他公司逃漏稅捐之數額至鉅，開立
   及取得不實會計憑證金額計達4000餘萬元(250萬元+2372 萬
   1917元+2172 萬9055+52 萬5000元=4846 萬7784元) 等犯行
   ，所為時間長達1 年餘( 自94年1 月至95年4 月) ，對社會
   金融秩序之影響甚深，損害稅捐之公平性及正確性，亦使企
   業心存僥倖，規避稅捐，對財政稅捐秩序之危害至甚，被告
   李茂祥身為實際負責人，對於本案全部犯行居於主導、決策
   之地位，犯罪情節及惡性俱重大，且前已有毒品、槍砲、詐
   欺、竊盜、重利等前科，素行非佳，被告羅世德僅係名義負
   責人，長期配合、接受被告李茂祥指示、授權為本案犯行，
   參與之程度非深，其前有偽造文書、竊盜前科，素行不良，
   及其等犯罪後均自始否認犯罪，顯然毫無悔悟之心之犯罪後
   態度，被告沈秋花則僅係受李茂祥指示，開立不實發票僅1
   張，被告張文彬則僅係名義上負責人，未參與潮彬公司實際
   營業事務，潮彬公司取得不實發票僅2 張，金額計32萬元，
   被告沈秋花、張文彬均無前科，素行良好，犯後均坦認犯行
   ，頗有悔意，暨渠等犯罪之動機、目的、手段、智識程度、
   生活狀況等一切情狀，各量處如主文所示之刑。
   又被告李茂祥、張文彬、沈秋花、羅世德所犯罪之時間，均
   係在96年4 月24日以前，所犯皆符合中華民國96年罪犯減刑
   條例所定之減刑條件，查無中華民國96年罪犯減刑條例第3
   條所列不予減刑之情形，亦無同條例第5 條規定例外不得減
   刑之情事（係於中華民國96年罪犯減刑條例施行後之98年7
   月31 日 始通緝），俱應依該減刑條例第2 條第1 項第3 款
   之規定，各減其宣告刑2 分之1 ，並均依同條例第9 條規定
   ，諭知易科罰金之折算標準( 被告李茂祥部分除外) 。
8、再被告沈秋花前未曾因故意犯罪受有期徒刑以上刑之宣告，
   有臺灣高等法院被告前案紀錄表在卷可參，其犯後坦承犯行
   ，業有悔意，容係短於思慮，致觸犯本件犯行，經此刑之宣
   告後，諒知警惕而信無再犯之虞，認暫不執行其刑為當，依
   刑法第74 條 第1 項第1 款規定，併予宣告緩刑2 年。
乙、不另諭知無罪部分：
（一）公訴意旨另以：岳旺公司取得銷售額如附表一之(一)、(二)所
    示之不實統一發票計25張(7張+18 張=25 張) ，共計2622萬
    1917元(250萬元+2372 萬1917元=2622 萬1917元) ，作為岳
    旺公司進項憑證，被告李茂祥再持之交予不知情之記帳員，
    由該記帳員將此等不實事實登載於其業務上作成之岳旺公司
    帳冊內，並據以申報岳旺公司之營業稅及營利事業所得稅而
    行使之，致岳旺公司以此不正當方法逃漏94年度營業稅共計
    131 萬1097元(12 萬5,000 元+118萬6097元=131萬1097元)
    ，足生損害於稅捐稽徵機關對於課稅管理之正確性及公平性
    ，因認被告李茂祥、羅世德就此部分另涉有稅捐稽徵法第41
    條、第47條第1 款之納稅義務人以不正當方法逃漏逃漏稅捐
    罪嫌，又被告李茂祥、羅世德虛偽開立發票予如附表二所示
    聯管、潮彬公司一節，使該等公司申報扣抵營業稅，尚涉犯
    稅捐稽徵法第43條第1 項之幫助他人逃漏稅捐罪嫌，被告張
    文彬取得不實發票2 張，據以扣抵營業稅，尚犯稅捐稽徵法
    第41條、第47第1 款之以不正當方法逃漏稅捐罪嫌; 被告沈
    秋花虛開「種植牧草」之發票號碼：GU00000000號、金額52
    5,000 元之不實發票交予李茂祥，同時涉犯稅捐稽徵法第43
    條第1 項之幫助他人逃漏稅捐罪嫌等語。
（二）按犯罪事實應依證據認定之，無證據不能認定犯罪事實，
    刑事訴訟法第154 條第2 項定有明文。次按營業人無銷貨事
    實出售統一發票牟取不法之利益，非屬營業稅課徵之標的，
    免予課徵營業稅，業經財政部78年8 月3 日台財稅字第7801
    95193 號函釋在案，虛設行號本身無銷貨之事實，而營業稅
    之課徵係針對營業行為，虛設行號既無營業行為，自不能課
    徵營業稅，且因實際上完全無營業行為，亦無營利所得可言
    ，因此均無本身逃漏稅捐之問題，而販賣發票於其他虛設行
    號沖帳，因其他虛設行號亦無課稅問題，故亦不能論以幫助
    他人逃漏稅捐刑責，然本身無營業行為，竟虛開發票持以申
    報，應課以違反商業會計法之罪，而販賣發票予非虛設行號
    之廠商部分，則係幫助該等廠商逃漏營業稅。又刑法上之幫
    助犯，以正犯已經犯罪為構成要件，幫助犯並無獨立性，故
    如無他人犯罪行為之存在，幫助犯即無由成立，亦有最高法
    院91年度台上字第2391號判決意旨可資參照。稅捐稽徵法第
    41條之規定係屬結果犯，除犯罪之目的在逃漏稅捐外，並須
    有逃漏應納稅捐之結果事實，始足構成該條之罪，而同法第
    43 條 所規定之幫助犯第41條之罪，當亦應以受幫助之納稅
    義務人確有犯第41條之事實與結果者，方有幫助逃漏稅捐罪
    責成立之可言。
（三）經查，岳旺、頂尖、聯管公司、潮彬公司為虛設行號，已
    如上述，依前揭說明，不生逃漏營業稅之問題，故岳旺公司
    縱曾以如附表之(一)、(二)所示之不實發票據為公司進項憑證，
    而申報營業稅，或曾開立如附表二所示之不實發票提供予聯
    管公司、潮彬公司據為各該公司之進項憑證，而憑以申報營
    業稅，經核所為均不致發生逃漏稅捐或幫助逃漏稅捐之結果
    ，換言之，被告李茂祥、羅世德就開立如附表一之(一)、(二)所
    示發票，被告張文彬取得不實發票部分所為，尚無從以稅捐
    稽徵法第47條第1 款、第41條之逃漏稅捐罪相繩，另被告李
    茂祥、羅世德開立如附表二聯管公司、潮彬公司發票部分所
    為，及被告沈秋花虛開發票部分，均無從論以稅捐稽徵法第
    43條第1 項之幫助逃漏稅捐罪。此外，復查無其他積極證據
    足認被告李茂祥、羅世德、沈秋花確有上開公訴意旨所稱之
    逃漏稅捐、幫助逃漏稅捐犯行。惟公訴人就此業經記明起訴
    書犯罪事實部分，認為如成立犯罪，與前揭業經論罪科刑之
    商業負責人填製不實會計憑證，致使財務報表發生不結果罪
    有牽連犯之裁判上一罪關係，就此部分爰不另為無罪之諭知
    。
據上論斷，應依刑事訴訟法第299 條第1 項前段，95年5 月24日
公布修正前之商業會計法第71條第1 款，稅捐稽徵法第47條第1
款、第43條第1 項，刑法第11條前段、第2 條第1 項前段、修正
前刑法第28條、第55條、第56條、第41條第1 項前段，修正前罰
金罰鍰提高標準條例第1 條前段、第2 條，中華民國96年罪犯減
刑條例第2 條第1 項第3 款、第9 條、第7 條，判決如主文。
中    華    民    國  100     年    3     月    21    日
                  刑事第三庭  審判長法  官  張世賢
                                    法  官  許嘉仁
                                    法  官  蕭筠蓉
以上正本證明與原本無異。
如不服本判決應於收受判決後10日內向本院提出上訴書狀，並應
敘述具體理由；其未敘述上訴理由者，應於上訴期間屆滿後20日
內向本院補提理由書（均須按他造當事人之人數附繕本）「切勿
逕送上級法院」。
中    華    民    國  100     年    3     月    21    日
                                書記官  張語恬
 附表一之(一)：
 岳旺公司取得虛設公司之不實統一發票明細表（單位：新臺幣）
 ┌──┬────┬────┬──────┬──────┬──────┐
 │編號│進項廠商│開立日期│發票號碼    │銷售額      │稅      額  │
 ├──┼────┼────┼──────┼──────┼──────┤
 │1   │奧美公司│94.01   │DU00000000號│10萬元      │5000元      │
 ├──┼────┼────┼──────┼──────┼──────┤
 │2   │奧美公司│94.01   │DU00000000號│30萬元      │1萬5000元   │
 ├──┼────┼────┼──────┼──────┼──────┤
 │3   │奧美公司│94.01   │DU00000000號│60萬元      │3萬元       │
 ├──┼────┼────┼──────┼──────┼──────┤
 │4   │奧美公司│94.02   │DU00000000號│50萬元      │2萬5000元   │
 ├──┼────┼────┼──────┼──────┼──────┤
 │5   │奧美公司│94.02   │DU00000000號│50萬元      │2萬5000元   │
 ├──┼────┼────┼──────┼──────┼──────┤
 │6   │奧美公司│94.04   │EU00000000號│30萬元      │1萬5000元   │
 ├──┼────┼────┼──────┼──────┼──────┤
 │7   │奧美公司│94.04   │EU00000000號│20萬元      │1萬元       │
 ├──┼────┼────┼──────┼──────┼──────┤
 │    │合計    │        │            │250萬元     │12萬5000元  │
 └──┴────┴────┴──────┴──────┴──────┘
 附表一之(二)：岳旺公司取得虛設公司之不實統一發票明細表
 （單位：新臺幣）
 ┌──┬────┬────┬──────┬──────┬──────┐
 │編號│進項廠商│開立日期│發票號碼    │銷售額      │稅      額  │
 ├──┼────┼────┼──────┼──────┼──────┤
 │1   │洺宏公司│95.03.13│LU00000000號│310萬元     │15萬5000元  │
 ├──┼────┼────┼──────┼──────┼──────┤
 │2   │洺宏公司│95.03.20│LU00000000號│288萬5650元 │14萬4283元  │
 ├──┼────┼────┼──────┼──────┼──────┤
 │3   │頂尖公司│94.07   │GU00000000號│20萬元      │1萬元       │
 ├──┼────┼────┼──────┼──────┼──────┤
 │4   │頂尖公司│94.08   │GU00000000號│20萬元      │1萬元       │
 ├──┼────┼────┼──────┼──────┼──────┤
 │5   │頂尖公司│94.09   │HU00000000號│30萬元      │1萬5000元   │
 ├──┼────┼────┼──────┼──────┼──────┤
 │6   │頂尖公司│94.09   │HU00000000號│50萬元      │2萬5000元   │
 ├──┼────┼────┼──────┼──────┼──────┤
 │7   │頂尖公司│94.10   │HU00000000號│30萬元      │1萬5000元   │
 ├──┼────┼────┼──────┼──────┼──────┤
 │8   │頂尖公司│94.10   │HU00000000號│30萬元      │1萬5000元   │
 ├──┼────┼────┼──────┼──────┼──────┤
 │9   │奧美公司│94.07   │GU00000000號│30萬元      │1萬5000元   │
 ├──┼────┼────┼──────┼──────┼──────┤
 │10  │奧美公司│94.07   │GU00000000號│30萬元      │1萬5000元   │
 ├──┼────┼────┼──────┼──────┼──────┤
 │11  │奧美公司│94.08   │GU00000000號│30萬元      │1萬5000元   │
 ├──┼────┼────┼──────┼──────┼──────┤
 │12  │奧美公司│94.08   │GU00000000號│40萬元      │2萬元       │
 ├──┼────┼────┼──────┼──────┼──────┤
 │13  │奧美公司│94.08   │GU00000000號│30萬元      │1萬5000元   │
 ├──┼────┼────┼──────┼──────┼──────┤
 │14  │秝新公司│95.03.01│LU00000000號│378萬1033元 │18萬9052元  │
 ├──┼────┼────┼──────┼──────┼──────┤
 │15  │秝新公司│95.03.13│LU00000000號│380萬3434元 │19萬172元   │
 ├──┼────┼────┼──────┼──────┼──────┤
 │16  │秝新公司│95.03.20│LU00000000號│301萬1800元 │15萬590元   │
 ├──┼────┼────┼──────┼──────┼──────┤
 │17  │秝新公司│95.04.03│LU00000000號│374萬元     │18萬7000元  │
 ├──┼────┼────┼──────┼──────┼──────┤
 │18  │秝新公司│95.04.03│LU00000000號│374萬元     │18萬7000元  │
 ├──┼────┼────┼──────┼──────┼──────┤
 │    │合計    │        │            │2372萬1917元│118萬6097元 │
 └──┴────┴────┴──────┴──────┴──────┘
 附表二：岳旺公司開立不實統一發票明細表（單位：新臺幣）
 ┌──┬────┬────┬──────┬──────┬──────┐
 │編號│進項廠商│開立日期│發票號碼    │銷售額      │稅      額  │
 ├──┼────┼────┼──────┼──────┼──────┤
 │1   │圓富公司│94.08.20│GU00000000號│24萬1500元  │1萬2075元   │
 ├──┼────┼────┼──────┼──────┼──────┤
 │2   │雙圓公司│94.08.16│GU00000000號│12萬750元   │6037元      │
 ├──┼────┼────┼──────┼──────┼──────┤
 │3   │厚樺公司│95.04.03│LU00000000號│13萬7529元  │6876元      │
 ├──┼────┼────┼──────┼──────┼──────┤
 │4   │厚樺公司│95.04.14│LU00000000號│11萬9511元  │5975元      │
 ├──┼────┼────┼──────┼──────┼──────┤
 │5   │厚樺公司│95.04.27│LU00000000號│16萬9785元  │8489元      │
 ├──┼────┼────┼──────┼──────┼──────┤
 │6   │冠瓏公司│95.04.03│LU00000000號│50萬元      │2萬5000元   │
 ├──┼────┼────┼──────┼──────┼──────┤
 │7   │峰磊公司│95.03   │LU00000000號│32萬元      │1萬6000元   │
 ├──┼────┼────┼──────┼──────┼──────┤
 │8   │峰磊公司│95.03   │LU00000000號│60萬元      │3萬元       │
 ├──┼────┼────┼──────┼──────┼──────┤
 │9   │峰磊公司│95.04   │LU00000000號│76萬8000元  │3萬8400元   │
 ├──┼────┼────┼──────┼──────┼──────┤
 │10  │峰磊公司│95.04   │LU00000000號│68萬元      │3萬4000元   │
 ├──┼────┼────┼──────┼──────┼──────┤
 │11  │峰磊公司│95.04   │LU00000000號│68萬元      │3萬4000元   │
 ├──┼────┼────┼──────┼──────┼──────┤
 │12  │聯管公司│95.04   │LU00000000號│41萬8500元  │            │
 ├──┼────┼────┼──────┼──────┼──────┤
 │13  │聯管公司│95.04   │LU00000000號│34萬6500元  │            │
 ├──┼────┼────┼──────┼──────┼──────┤
 │14  │聯管公司│95.04   │LU00000000號│43萬2000元  │            │
 ├──┼────┼────┼──────┼──────┼──────┤
 │15  │聯管公司│95.04   │LU00000000號│33萬元      │            │
 ├──┼────┼────┼──────┼──────┼──────┤
 │16  │聯管公司│95.04   │LU00000000號│40萬9600元  │            │
 ├──┼────┼────┼──────┼──────┼──────┤
 │17  │聯管公司│95.04   │LU00000000號│24萬7500元  │            │
 ├──┼────┼────┼──────┼──────┼──────┤
 │18  │聯管公司│95.04   │LU00000000號│50萬6600元  │            │
 ├──┼────┼────┼──────┼──────┼──────┤
 │19  │聯管公司│95.04   │LU00000000號│39萬1500元  │            │
 ├──┼────┼────┼──────┼──────┼──────┤
 │20  │聯管公司│95.04   │LU00000000號│34萬4000元  │            │
 ├──┼────┼────┼──────┼──────┼──────┤
 │21  │聯管公司│95.04   │LU00000000號│25萬500元   │            │
 ├──┼────┼────┼──────┼──────┼──────┤
 │22  │聯管公司│95.04   │LU00000000號│25萬500元   │            │
 ├──┼────┼────┼──────┼──────┼──────┤
 │23  │世基工業│95.03.01│LU00000000號│46萬6411元  │2萬3320元   │
 ├──┼────┼────┼──────┼──────┼──────┤
 │24  │世基工業│95.03.03│LU00000000號│48萬5372元  │2萬4268元   │
 ├──┼────┼────┼──────┼──────┼──────┤
 │25  │世基工業│95.03.04│LU00000000號│43萬3275元  │2萬1663元   │
 ├──┼────┼────┼──────┼──────┼──────┤
 │26  │世基工業│95.03.08│LU00000000號│49萬2099元  │2萬4604元   │
 ├──┼────┼────┼──────┼──────┼──────┤
 │27  │世基工業│95.03.10│LU00000000號│44萬5435元  │2萬2271元   │
 ├──┼────┼────┼──────┼──────┼──────┤
 │28  │世基工業│95.03.13│LU00000000號│42萬6932元  │2萬1346元   │
 ├──┼────┼────┼──────┼──────┼──────┤
 │29  │世基工業│95.03.15│LU00000000號│45萬6567元  │2萬2828元   │
 ├──┼────┼────┼──────┼──────┼──────┤
 │30  │世基工業│95.03.17│LU00000000號│47萬8846元  │2萬3942元   │
 ├──┼────┼────┼──────┼──────┼──────┤
 │31  │世基工業│95.03.20│LU00000000號│48萬5256元  │2萬4262元   │
 ├──┼────┼────┼──────┼──────┼──────┤
 │32  │世基工業│95.03.22│LU00000000號│47萬7136元  │2萬3856元   │
 ├──┼────┼────┼──────┼──────┼──────┤
 │33  │世基工業│95.03.24│LU00000000號│49萬115元   │2萬4505元   │
 ├──┼────┼────┼──────┼──────┼──────┤
 │34  │世基工業│95.03.27│LU00000000號│48萬4653元  │2萬4232元   │
 ├──┼────┼────┼──────┼──────┼──────┤
 │35  │世基工業│95.03.29│LU00000000號│46萬5526元  │2萬3276元   │
 ├──┼────┼────┼──────┼──────┼──────┤
 │36  │世基工業│95.03.31│LU00000000號│47萬5259元  │2萬3762元   │
 ├──┼────┼────┼──────┼──────┼──────┤
 │37  │世基工業│95.04.03│LU00000000號│46萬2100元  │2萬3105元   │
 ├──┼────┼────┼──────┼──────┼──────┤
 │38  │世基工業│95.04.06│LU00000000號│48萬8923元  │2萬4446元   │
 ├──┼────┼────┼──────┼──────┼──────┤
 │39  │世基工業│95.04.07│LU00000000號│46萬1998元  │2萬3099元   │
 ├──┼────┼────┼──────┼──────┼──────┤
 │40  │世基工業│95.04.10│LU00000000號│49萬4481元  │2萬4724元   │
 ├──┼────┼────┼──────┼──────┼──────┤
 │41  │世基工業│95.04.12│LU00000000號│46萬5129元  │2萬3256元   │
 ├──┼────┼────┼──────┼──────┼──────┤
 │42  │世基工業│95.04.14│LU00000000號│48萬1214元  │2萬4060元   │
 ├──┼────┼────┼──────┼──────┼──────┤
 │43  │世基工業│95.04.17│LU00000000號│45萬4561元  │2萬2728元   │
 ├──┼────┼────┼──────┼──────┼──────┤
 │44  │世基工業│95.04.18│LU00000000號│48萬5073元  │2萬4253元   │
 ├──┼────┼────┼──────┼──────┼──────┤
 │45  │世基工業│95.04.20│LU00000000號│46萬1670元  │2萬3083元   │
 ├──┼────┼────┼──────┼──────┼──────┤
 │46  │世基工業│95.04.21│LU00000000號│45萬4812元  │2萬2740元   │
 ├──┼────┼────┼──────┼──────┼──────┤
 │47  │世基工業│95.04.24│LU00000000號│48萬6401元  │2萬4320元   │
 ├──┼────┼────┼──────┼──────┼──────┤
 │48  │世基工業│95.04.25│LU00000000號│46萬8785元  │2萬3439元   │
 ├──┼────┼────┼──────┼──────┼──────┤
 │49  │世基工業│95.04.27│LU00000000號│43萬601元   │2萬1530元   │
 ├──┼────┼────┼──────┼──────┼──────┤
 │50  │世基工業│95.04.28│LU00000000號│46萬1962元  │2萬3098元   │
 ├──┼────┼────┼──────┼──────┼──────┤
 │51  │潮彬公司│94.12.25│JU00000000號│14萬1750元  │            │
 ├──┼────┼────┼──────┼──────┼──────┤
 │52  │潮彬公司│94.12.25│JU00000000號│19萬4250元  │            │
 ├──┼────┼────┼──────┼──────┼──────┤
 │    │合計    │        │            │2172萬867元 │83萬9055元  │
 └──┴────┴────┴──────┴──────┴──────┘
附錄法條：
修正前商業會計法第71條第1項
稅捐稽徵法第43條第1項(教唆或幫助逃漏稅捐等之處罰)
教唆或幫助犯第41條或第42條之罪者，處3 年以下有期徒刑、拘
役或科新台幣6 萬元以下罰金。
稅務人員、執行業務之律師、會計師或其他合法代理人犯前項之
罪者，加重其刑至二分之一。
稅務稽徵人員違反第33條規定者，除觸犯刑法者移送法辦外，處
1 萬元以上5 萬元以下罰鍰。
稅捐稽徵法第47條
（法人或非法人團體負責人之刑責）
本法關於納稅義務人、扣繳義務人及代徵人應處徒刑之規定，於
下列之人適用之：
一、公司法規定之公司負責人。
二、民法或其他法律規定對外代表法人之董事或理事。
三、商業登記法規定之商業負責人。
四、其他非法人團體之代表人或管理人。
前項規定之人與實際負責業務之人不同時，以實際負責業務之人
為準。